【裁判字號】    98,簡上,1337
【裁判日期】    981231
【裁判案由】    妨害風化
【裁判全文】
臺灣板橋地方法院刑事判決            98年度簡上字第1337號
上  訴  人
即  被  告  甲○○
上列被告因妨害風化案件，不服本院於中華民國98年9 月3 日所
為98年度簡字第5642號刑事簡易第一審判決（聲請簡易判決處刑
案號：98年度偵字第11046 號），本院管轄第二審之合議庭判決
如下：
    主  文
上訴駁回。
    事  實
一、甲○○與真實姓名年籍不詳之成年應召站成員，共同基於意
    圖使女子與他人為性交之行為而媒介以營利之犯意聯絡，於
    民國98年4 月11日，擔任俗稱「馬伕」之工作，由上開應召
    站成員招攬男客張慶常後，再通知甲○○，由甲○○駕駛車
    牌號碼F4-0565 號自小客車，載送成年女子廖姵霓前往臺北
    縣三重市○○○路560 巷95號「新加坡汽車旅館」212 房，
    以新臺幣（下同）4000元之代價，與張慶常從事性交易1 次
    ，廖姵霓並與甲○○、上開應召站成員約定每次性交易所得
    4000元先悉數交由甲○○保管，待當日收工後，再由甲○○
    將該日性交易所得扣除廖姵霓應得之部分（每次性交易實得
    2000元），餘款繳回應召站，甲○○之薪資則依其實際載送
    廖姵霓之時間長短，以每小時250 元計算，並自廖姵霓拆帳
    所得部分扣除給付。嗣於同日晚間10時55分許，廖姵霓與張
    慶常結束性交易後，搭乘甲○○駕駛之上開自小客車離開新
    加坡汽車旅館，為警在臺北縣五股鄉○○路○段25巷口查獲
    ，並自甲○○身上扣得現金21700 元及甲○○所使用之
    0000000000號、0000000000號行動電話2 支。
二、案經臺北縣政府警察局新莊分局移送臺灣板橋地方法院檢察
    署檢察官偵查後聲請以簡易判決處刑。
    理  由
一、本判決後開所引用被告甲○○以外之人於審判外之陳述，固
    屬傳聞證據，惟公訴人及被告就該等審判外陳述之證據能力
    ，於本案言詞辯論終結前均未聲明異議（被告僅就證據之證
    明力有爭執）。本院審酌該等證據資料製作時之情況，並無
    違法不當及證明力明顯過低之瑕疵，亦認為以之作為證據應
    屬適當，依刑事訴訟法第159 條之5 規定，認該等證據資料
    均有證據能力。
二、訊據被告固坦承其於98年4月11日晚間，駕駛車號F4-0565號
    自小客車搭載廖姵霓自新加坡汽車旅館離開，嗣為警查獲，
    並自其身上扣得現金21700 元、0000000000、0000000000號
    行動電話2 支等事實，惟否認有何意圖使女子與他人為性交
    之行為而媒介以營利之犯行，辯稱：伊不認識廖姵霓，亦未
    載送廖姵霓前往新加坡汽車旅館從事性交易或與廖姵霓通過
    電話。98年4 月11日晚間，伊返家途中，在堤防邊遇見一位
    年輕女生（即廖姵霓），因為該處不易攔停計程車，故伊好
    心將她帶到大馬路口去攔計程車，伊載她到中正北路靠邊停
    車後，3 、4 個警察才下車持槍說伊是現行犯等語。經查：
(一)、廖姵霓於98年4 月11日晚間，在新加坡汽車旅館212 號房，
    以4000元之代價與男客張慶常完成性交易之事實，業據證人
    廖姵霓與張慶常於警詢中證述無訛，且有旅館房間蒐證照片
    在卷可稽，堪認屬實。又廖姵霓係因缺錢花用，透過報紙廣
    告所載電話與應召站成員聯繫，允諾從事性交易工作，並約
    定以事實欄所載之方式拆帳。嗣經應召站成員招攬客人張慶
    常後，再由被告以0000000000號行動電話與廖姵霓使用之
    0000000000號行動電話聯絡，並由被告駕駛F4-0565 號自小
    客車，載送廖姵霓前往新加坡汽車旅館與張慶常從事性交易
    ，性交易完畢後，復經廖姵霓以電話通知被告，由被告駕駛
    上開車輛至新加坡汽車旅館門口載送廖姵霓離去，廖姵霓上
    車後，即將該次性交易所得4000元交由被告保管，嗣於臺北
    縣五股鄉○○路○段25巷口為警攔停查獲等情，亦經證人廖
    姵霓於警詢中證述明確，核與證人即查獲警員林家益於偵查
    及本院審理中證稱：當日晚上渠等執行取締色情勤務，在晚
    間8 點左右在新加坡汽車旅館前埋伏，約晚間10點左右，發
    現一部車號F4-0565 號豐田汽車，一名女子從車上走下來，
    並走入汽車旅館，該部自小客車隨後就離去。因一般如果是
    情侶開車會直接開進汽車旅館，不會只停在門口讓女子單獨
    進去，因此渠等有鎖定該車輛。大概40分鐘後，該女子走出
    新加坡汽車旅館，邊走邊打電話，約3 至5 分鐘左右，上開
    汽車就來搭載該位女子，因為車牌、車型及顏色均相同，因
    此渠等確定該車係與先前接送該女子至旅館之車輛乃同一台
    車。該女子坐上該車後，渠等大概自後追了100 公尺，就將
    該車攔下。渠等問該女子是否剛從旅館應召出來，她回答是
    ，並說被告是負責載送她的馬伕等語相符（見偵查卷第97頁
    、第98頁及本院98年12月24日審判筆錄），復有現場查獲照
    片、0000000000號、0000000000號行動電話於案發當日之通
    聯紀錄（見偵查卷第65頁至第74頁、第80頁至第95頁）在卷
    為憑，被告與應召站成員共同媒介廖姵霓與他人為性交行為
    以營利之犯罪事實，至為明確。
(二)、被告雖以前詞置辯，證人廖姵霓於偵查中，亦改口翻稱：伊
    看報紙打電話去應徵性交易工作，對方派一位「小周」過來
    接伊到旅館，「小周」並非被告，因為「小周」有事，就先
    走了。當天伊自旅館完成性交易外出時，被告開車過來問伊
    是否要搭便車，因為他說該處計程車不好叫，並載伊去便利
    商店叫計程車，伊一下車就被警察攔下。伊在警詢時陳稱是
    被告載伊到旅館，係警察叫伊配合這樣說的云云。惟依被告
    所辯及證人廖姵霓於偵查中所言，被告既與廖姵霓素不相識
    ，被告亦非以駕駛計程車為業，廖姵霓以一年輕獨行女子，
    其若有搭乘計程車之需要，當可委請上開旅館服務人員協助
    叫車，然其捨此不為，反而毫無警戒之心，於夜間任意乘坐
    來路不明由陌生男子所駕駛之車輛，已顯與常情相悖。又廖
    姵霓既自承其係經由應召站成員媒介從事性交易工作，並由
    應召站派員載送其前往上開旅館與男客進行性交易，該應召
    站為確保其獲利，豈有不派員接送廖姵霓離開以取得性交易
    拆帳之利潤之理，由此俱見被告所辯殊難採信。再者，廖姵
    霓之警詢錄音帶經勘驗結果，詢問過程有連續錄音，係採一
    問一答方式，其間未有警員威逼利誘或廖姵霓逐字念稿之情
    形，錄音內容與筆錄之記載意思相符，此有臺灣板橋地方法
    院檢察署勘驗筆錄暨警詢錄音譯文1 份在卷可考（見偵查卷
    第103 頁至110 頁），亦徵證人廖姵霓於偵查中翻稱其於警
    詢時之證詞乃配合警方陳述，顯係事後迴護被告之詞，委無
    可取。另觀之卷附0000000000號、0000000000號及00000000
    00號行動電話之通聯紀錄可知，0000000000號電話於98年4
    月11日廖姵霓與張慶常從事性交易前、後之時間，有多通與
    廖姵霓使用之0000000000號行動電話通話之紀錄，且000000
    0000號行動電話於案發當日之收、發話基地台位置，均與被
    告自承為其使用之0000000000號及0000000000號行動電話之
    基地台位置相同或相隔甚近，倘若被告與廖姵霓素不相識，
    則廖姵霓用以聯繫性交易載送事宜之車伕電話，豈會恰與被
    告使用之行動電話之基地台軌跡相符，益見證人廖姵霓於警
    詢中指述0000000000號即係被告用以與其聯繫載送事宜之電
    話，方屬真實，被告所辯前詞，則無可信。
(三)、綜上，本件事證明確，被告犯行至堪認定。
三、核被告所為，係犯刑法第231 條第1 項前段之意圖使女子與
    他人為性交之行為，而媒介以營利罪。被告就上揭犯行，與
    真實姓名年籍不詳之成年應召站成員間，有犯意聯絡及行為
    分擔，應論以共同正犯。原審以被告罪證明確，依刑事訴訟
    法第449 條第1 項、第3 項、第454 條第2 項、第450 條第
    1 項，刑法第28條、第231 條第1 項、第41條第1 項前段、
    第38條第1 項第3 款，刑法施行法第1 條之1 之規定，論以
    被告上開罪名，並審酌被告犯罪之動機、目的、手段，所為
    危害社會善良風俗，及犯罪後堅決否認犯行之態度等一切情
    狀，量處有期徒刑3 月，及諭知易科罰金之折算標準。復以
    扣案之現金21700 元，其中4000元係被告及其共犯犯罪所得
    之物，爰依刑法第38條第1 項第3 款規定宣告沒收；另扣案
    之剩餘現金17,700元及門號0000000000、0000000000號行動
    電話（含SIM 卡各1 張），雖為被告所有，惟無證據足認與
    本案犯罪事實有關，而未予宣告沒收，其認事用法，均核無
    不合，量刑亦屬妥適。被告上訴意旨猶執陳詞否認犯罪，為
    無理由，應予駁回。
據上論斷，應依刑事訴訟法第455 條之1 第1 項、第3 項、第
368 條，判決如主文。
本案經檢察官陳姿雯到庭執行職務。
中    華    民    國    98    年    12    月    31    日
                  刑事第二十庭  審判長法  官  邱景芬
                                      法? 官  廖怡貞
                                      法? 官  吳佳穎
以上正本證明與原本無異
不得上訴。
                                書記官  黃炎煌
中    華    民    國    98    年    12    月    31    日
附錄本案論罪科刑法條全文：
中華民國刑法第231條（圖利使人為性交或猥褻罪）
意圖使男女與他人為性交或猥褻之行為，而引誘、容留或媒介以
營利者，處5年以下有期徒刑，得併科10萬元以下罰金。以詐術
犯之者，亦同。
公務員包庇他人犯前項之罪者，依前項之規定加重其刑至二分之
一。

司法院資訊處製作；財團法人民間司法改革基金會備份。
